# 二次加工成本

提问人：前川 2010 时间：2011-07-09 14:55:31
企业生产过程产生了废品，废品经过二次加工才能销售。这部分二次加工的成本，是不要分摊到当前的合格成品上面。还是别的？

回答人：chenyiwei
一般理解不应分摊到合格产品，因为就这些合格产品而言，废品的二次加工成本并不改变它们的状态，并非达到可销售状态的必要支出。